【裁判字號】    95,訴,1784
【裁判日期】    951114
【裁判案由】    清償借款
【裁判全文】
臺灣臺中地方法院民事判決  95年度訴字第1784號
原      告  台北富邦商業銀行股份有限公司
法定代理人  甲○○
訴訟代理人  乙○○
被      告  俐樺國際實業有限公司（原名順利達國際開發有限
兼法定代理人  丙○○
被      告  丁○○
當事人間清償借款事件，本院於民國95年10月31日言詞辯論終結
，判決如下：
    主    文
被告應連帶給付原告新臺幣壹佰肆拾壹萬伍仟肆佰拾柒元，及
分別如附表所示金額，按所列利率計算之利息與違約金。
訴訟費用由被告連帶負擔。
本判決於原告以新臺幣肆拾捌萬元或同面額之中央政府建設公債
九十三年度甲類第七期債票（登錄債券）為被告供擔保後，得假
執行。
    事實及理由
一、本件被告受合法通知，無正當理由，未於言詞辯論期日到場
    ，核無民事訴訟法第386條各款所列情形，爰依原告之聲請
    ，由其一造辯論而為判決。
二、原告起訴主張：被告俐樺國際實業有限公司（原名順利達國
    際開發有限公司，下稱俐樺公司）邀集被告丙○○、丁○○
    為連帶保證人，先於(一)民國93年2月27日，與原告簽訂鴻圖
    展業貸款專案契約書1紙，借款期間自93年3月1日起至96年3
    月1日止，約定被告俐樺公司應自借款日起，以每個月為1期
    ，共分36期，按期於當月1日定額攤還本金，及依週年利率
    12.597%固定計算之利息，被告俐樺公司若有一期遲延還本
    或付息，即喪失期限利益，全部債務視為到期，除仍依前述
    約定利率計付遲延利息外，逾期在6個月以內者，應按上開
    利率10%，逾期超過6個月者，則須按上開利率20%計付違約
    金。另於(二)94年4月21日，與原告簽訂額度為2,000, 000 元
    之借據1紙，約定被告俐樺公司自94年4月21日起至95年4月
    20日之期間內，得出具撥款申請書，請求原告一次或分次撥
    付借款，被告俐樺公司應自撥款日起，按月給付依原告牌告
    基準利率加碼週年利率6.39%計算之利息，且利率隨原告牌
    告基準利率之變動而機動調整（於原告提起本件訴訟時為週
    年利率10.25%），本金則應於95年4月20日清償完畢，被告
    俐樺公司倘有任何一期遲延還本或付息，即喪失期限利益，
    全部債務視為到期，除仍應依前述約定利率給付遲延利息外
    ，逾期在6個月以內者，應按上開利率10%，逾期超過6個月
    者，則須按上開利率20%計付違約金。被告俐樺公司就(一)所
    示借款，自95年4月1日起即未依約清償本息，尚欠原告如附
    表編號一所示之借款本金、利息與違約金；另其簽訂(二)所示
    借據後，於94年12月1日借款800,000元，於95年1月19日另
    借款270,000元，再於95年1月26日借款150,000元，復於同
    年2 月16日借款550,000元，惟於95年4月20日本金清償期屆
    至時，就上述4筆借款分別尚有237,647元、270,000元、150
    ,000 元及550,000元，及分別如附表編號二至五所示積欠金
    額，按所列利率計算之利息與違約金未清償。被告丙○○及
    丁○○既為被告俐樺公司向原告所借上述款項擔任連帶保證
    人，應就被告俐樺公司積欠原告之債務負連帶清償責任，爰
    依消費借貸及連帶保證之法律關係提起本件訴訟，請求被告
    連帶清償如主文第1項所示之借款本金及其利息暨違約金，
    並聲明：如主文第1項所示，另願供擔保，請准宣告假執行
    。被告均未於言詞辯論期日到場，亦未提出書狀作何聲明或
    陳述。
三、原告主張之上開事實，業據其提出鴻圖展業貸款專案契約書
    影本、借據影本、約定書影本各1份及撥款申請書影本4份為
    證，被告經本院合法通知，均未到庭或具狀作何答辯，本院
    審酌原告所提各項證據，認原告前揭主張堪信為真正。
四、按稱消費借貸者，謂當事人一方移轉金錢或其他代替物之所
    有權於他方，而約定他方以種類、品質、數量相同之物返還
    之契約；借用人應於約定期限內，返還與借用物種類、品質
    、數量相同之物。又稱保證者，除契約另有訂定外，包含主
    債務之利息、違約金、損害賠償及其他從屬於主債務之負擔
    ；連帶債務之債權人，得對債務人中之一人或數人或其全體
    同時或先後請求全部或一部之給付，民法第474條第1項、第
    478條前段、第739條、第740條及第273條第1項分別定有明
    文。被告俐樺公司以被告丙○○及丁○○為連帶保證人，向
    原告借用如本判決事實及理由欄第一項(一)及(二)所載合計5筆
    款項，惟未依約按期繳納本息，尚積欠原告如主文第1項所
    示之借款本金、利息及違約金，依其與原告簽訂之約定書第
    6條第1款及第6款所定，其債務已視為全部到期，業如前述
    。被告丙○○及丁○○既為被告俐樺公司向原告借用之款項
    擔任連帶保證人，即不得依民法第745條規定，主張在原告
    未就被告俐樺公司之財產強制執行無效果前，拒絕向原告清
    償，另依前開民法第740條規定，其2人就被告俐樺公司所負
    前揭借款本金、利息及違約金等債務，應負連帶清償責任。
    從而，原告依消費借貸及連帶保證之法律關係，請求被告3
    人連帶為如主文第1項所示之給付，為有理由，應予准許。
五、原告陳明願供擔保以代釋明聲請宣告假執行，核無不合，爰
    酌定相當擔保金額，准予宣告假執行。
六、訴訟費用負擔之依據：民事訴訟法第78條、第85條第2項前
    段。
中    華    民    國    95    年    11    月    14    日
                  民事第一庭    法  官  鍾啟煒
正本係照原本作成。
如對本判決上訴，須於判決送達後20日內向本院提出上訴狀。
中    華    民    國    95    年    11    月    14    日
                                書記官
附  表：
┌──┬───────┬──────┬───────┐
│編號│ 積 欠 本 金  │利        息│違    約    金│
│    │  （新臺幣）  │            │              │
├──┼───────┼──────┼───────┤
│ 一 │   207,790元  │自民國95年4 │自民國95年4月 │
│    │              │月1日起至清 │21日起至清償日│
│    │              │償日止，按週│止，逾期在6個 │
│    │              │年利率12.597│月以內者，按上│
│    │              │%計算       │開利率10%，逾 │
│    │              │            │期超過6個月者 │
│    │              │            │，按上開利率  │
│    │              │            │20%計算。     │
├──┼───────┼──────┼───────┤
│ 二 │   237,647元  │自民國95年5 │自民國95年5月 │
│    │              │月17日起至清│17日起至清償日│
│    │              │償日止，按週│止，逾期在6個 │
│    │              │年利率10.25%│月以內者，按上│
│    │              │計算        │開利率10%，逾 │
│    │              │            │期超過6個月者 │
│    │              │            │，按上開利率  │
│    │              │            │20%計算。     │
├──┼───────┼──────┼───────┤
│ 三 │   270,000元  │自民國95年5 │自民國95年5月 │
│    │              │月29日起至清│29日起至清償日│
│    │              │償日止，按週│止，逾期在6個 │
│    │              │年利率10.25%│月以內者，按上│
│    │              │計算        │開利率10%，逾 │
│    │              │            │期超過6個月者 │
│    │              │            │，按上開利率  │
│    │              │            │20%計算。     │
├──┼───────┼──────┼───────┤
│ 四 │   150,000元  │自民國95年5 │自民國95年5月 │
│    │              │月29日起至清│29日起至清償日│
│    │              │償日止，按週│止，逾期在6個 │
│    │              │年利率10.25%│月以內者，按上│
│    │              │計算        │開利率10%，逾 │
│    │              │            │期超過6個月者 │
│    │              │            │，按上開利率  │
│    │              │            │20%計算。     │
├──┼───────┼──────┼───────┤
│ 五 │   550,000元  │自民國95年5 │自民國95年5月 │
│    │              │月17日起至清│17日起至清償日│
│    │              │償日止，按週│止，逾期在6個 │
│    │              │年利率10.25%│月以內者，按上│
│    │              │計算        │開利率10%，逾 │
│    │              │            │期超過6個月者 │
│    │              │            │，按上開利率  │
│    │              │            │20%計算。     │
└──┴───────┴──────┴───────┘


司法院資訊處製作；財團法人民間司法改革基金會備份。
